pl: Usługi > Usługi profesjonalne: Usługi konsultingowe; Finanse i ubezpieczenia; IT i technologia; Usługi prawne; Marketing i reklama; Zarządzanie nieruchomościami; Nieruchomości; Usługi podatkowe
bg-BG: Услуги > Професионални услуги: Консултантски услуги; Финанси и застраховане; ИТ и технологии; Правни услуги; Маркетинг и реклама; Управление на имоти; Недвижими имоти; Данъчни услуги
vi: Dịch vụ > Dịch vụ nghề nghiệp: Dịch vụ tư vấn; Tài chính & Bảo hiểm; Công nghệ thông tin; Dịch vụ pháp lý; Tiếp thị & Quảng cáo; Quản lý tài sản; Địa ốc; Dịch vụ thuế
da: Service > Professionelle ydelser: Konsulentydelser; Finans og forsikring; IT og teknologi; Juridiske tjenesteydelser; Marketing og reklamer; Ejendomsadministration; Ejendom; Skattetjenester
it: Servizi > Servizi professionali: Servizi di consulenza; Finanza e assicurazione; Informatica e tecnologia; Servizi legali; Marketing e pubblicità; Gestione della proprietà; Immobiliare; Servizi fiscali
zh-TW: 維修 > 專業服務: 諮詢服務; 金融與保險; 資訊科技與科技; 法律服務; 行銷與廣告; 物業管理; 房地產; 稅務服務
sv: Tjänster > Professionella tjänster: Konsulttjänster; Finans och försäkring; IT och Teknik; Juridiska tjänster; Marknadsföring och reklam; Fastighetsförvaltning; Fastigheter; Skattetjänster
tr: Servisler > Profesyonel Hizmetler: Danışmanlık Hizmetleri; Finans ve Sigorta; Bilişim ve Teknoloji; Yasal Hizmetler; Pazarlama reklamı; Mülkiyet yönetimi; Emlak; Vergi Hizmetleri
nb: Tjenester > Profesjonelle tjenester: Konsulenttjenester; Finans og forsikring; IT og teknologi; Juridiske tjenester; Markedsføring- og reklame; Eiendomsdrift; Eiendom; Skattetjenester
de: Dienstleistungen > Professionelle Dienste: Beratungsleistungen; Finanzwesen & Versicherung; IT und Technologie; Rechtsberatungsleistungen; Marketing und Werbung; Immobilienverwaltung; Immobilien; Steuerdienstleistungen
th: บริการ > บริการเฉพาะด้าน: บริการให้คำปรึกษา; การเงินและการประกันภัย; ไอทีและเทคโนโลยี; บริการด้านกฎหมาย; การตลาดและการโฆษณา; การจัดการทรัพย์สิน; อสังหาริมทรัพย์; บริการด้านภาษี
en: Services > Professional Services: Consulting Services; Finance & Insurance; IT & Technology; Legal Services; Marketing & Advertising; Property Management; Real Estate; Tax Services
hu: Szolgáltatások > Szakmai szolgáltatások: Tanácsadó-szolgáltatások; Pénzügy és biztosítás; IT és technológia; Jogi szolgáltatások; Marketing és reklámozás; Vagyonkezelés; Ingatlan; Adószolgáltatások
pt-BR: Serviços > Serviços profissionais: Serviços de consultoria; Finanças e seguros; Tecnologia e TI; Serviços legais; Marketing e publicidade; Gestão imobiliária; Imobiliária; Serviço fiscal
ro-RO: Servicii > Servicii profesionale: Servicii de consultanță; Finanțe și asigurări; IT și tehnologie; Servicii juridice; Publicitate și marketing; Administrarea proprietății; Imobiliare; Servicii fiscale
cs: Služby > Odborné služby: Konzultační služby; Finance a pojišťovnictví; IT a technologie; Právní služby; Marketing a reklama; Správy nemovitostí; Nemovitosti; Daňové služby
sl-SI: Storitve > Strokovne storitve: Svetovalne storitve; Finance in zavarovanje; IT in tehnologija; Pravne storitve; Trženje in oglaševanje; Upravljanje nepremičnin; Nepremičnine; Davčne storitve
nl: Diensten > Professionele diensten: Adviesdiensten; Financiën en verzekeringen; IT en technologie; Juridische diensten; Marketing en adverteren; Vastgoedbeheer; Vastgoed; Belastingservices
pt-PT: Serviços > Serviços profissionais: Serviços de consultoria; Finanças e seguros; TI e Tecnologia; Serviços jurídicos; Marketing e publicidade; Gestão de propriedades; Imobiliário; Serviço fiscais
fr: Services > Services professionnels: Services de conseil; Finance et assurance; Informatique et technologie; Services juridiques; Marketing et publicité; Gestion immobilière; Immobilier; Services fiscaux
fi: Huollot > Ammatilliset palvelut: Konsultointipalvelut; Talous ja vakuutus; IT ja teknologia; Lakipalvelut; Markkinointi- ja mainonta; Kiinteistöhuolto; Kiinteistö; Veropalvelut
lt-LT: Paslaugos > Profesionalios paslaugos: Konsultacinės paslaugos; Finansai ir draudimas; IT ir technologijos; Teisinės paslaugos; Rinkodara ir reklama; Turto valdymas; Nekilnojamasis turtas; Mokesčių administravimo paslaugos
ko: 서비스 > 전문 서비스: 컨설팅 서비스; 금융/보험; IT/기술; 법률 서비스; 마케팅/광고; 자산 관리; 부동산 중개업; 세금 서비스
hr-HR: Usluge > Profesionalne usluge: Konzultantske usluge; Financije i osiguranje; IT i tehnologija; Pravne usluge; Marketing i oglašavanje; Upravljanje imovinom; Nekretnina; Porezne usluge
ru: Услуги > Профессиональные услуги: Консалтинговые услуги; Финансы и страхование; IT и технологии; Юридические услуги; Маркетинг и реклама; Управление имуществом; Недвижимость; Налоговые услуги
es: Servicios > Servicios profesionales: Servicios de consultoría; Finanzas y seguros; Tecnología de la información; Servicios legales; Marketing y publicidad; Servicios de administración de propiedades; Bienes raíces; Servicios fiscales
el: Υπηρεσίες > Επαγγελματικές υπηρεσίες: Υπηρεσίες συμβουλευτικής; Χρηματοοικονομικά & ασφάλειες; Πληροφορική & Τεχνολογία; Νομικές υπηρεσίες; Μάρκετινγκ & διαφήμιση; Διαχείριση ακινήτων; Ακίνητα; Φορολογικές υπηρεσίες
ja: サービス > 専門サービス: コンサルティングサービス; 金融&保険; IT&テクノロジー; 法律サービス; マーケティング&広告; 資産管理; 不動産; 税務サービス
zh-CN: 服务 > 专业服务: 咨询服务; 金融与保险; IT 与技术; 法律服务; 市场营销与广告; 物业管理; 房地产; 税务服务
sk-SK: Servis > Profesionálne služby: Konzultačné služby; Financie a poistenie; IT a technológie; Právne služby; Marketing a reklama; Správa majetku; Nehnuteľnosti; Daňové služby